臺灣高等法院花蓮分院刑事判決
上　訴　人
即　被　告　丙○○
選任辯護人　林國泰律師
上列上訴人因妨害自由案件，不服臺灣臺東地方法院86年度重訴
(一)字第78號中華民國87年2月13日第1審判決（起訴案號：臺灣
臺東地方法院檢察署86年度偵字第2684號），提起上訴，經最高
法院發回，本院判決如下：
    主　　文
原判決關於丙○○所犯恐嚇甲○○部分撤銷。
丙○○以加害生命、身體之事，恐嚇他人致生危害於安全，處有
期徒刑陸月，減為有期徒刑參月，如易科罰金，以銀元參佰元即
新臺幣玖佰元折算壹日。
　  事　　實
一、丙○○於81年11月26日凌晨1時許，因之前，甲○○所經營
    公司的職員林耀聰的朋友侯東榮涉嫌槍殺丙○○的手下游曜
    朗，丙○○亟欲報復，嗣後甲○○倚仗與丙○○關係不錯，
    乃出面為雙方洽商和解事宜，未料丙○○懷疑係甲○○手下
    林耀聰教唆侯東榮開槍，而對甲○○心生不滿，而且丙○○
    與甲○○間也因為建築房地以及投資股份的事情屢生怨隙，
    乃基於恐嚇之故意，邀同不知情當時任職於嘉義市警察局第
    一分局之警員林榮文、徐浩翔（經判決無罪確定）2人前往
    甲○○位於嘉義市○○○街31號住宅，翻越圍牆攔杆，侵入
    胡宅庭院內（無故侵入住宅之附連圍繞土地部分未據告訴）
    後敲門，甲○○之妻劉彩碧前來開門後，林榮文一進入胡宅
    即衝上2樓查看，又走下樓梯轉角處，自後猛踹正欲下樓之
    甲○○一腳，致甲○○沿樓梯跌落一樓地板，林榮文又上前
    出拳毆打甲○○臉部，致其左眼紅腫、眼球出血（傷害部分
    未據告訴），甲○○對此突來之舉深為驚恐，認在場之徐浩
    翔為刑警，可保護其安全，乃逃至徐浩翔身邊，丙○○乃基
    於恐嚇之故意指著林榮文對甲○○稱：「這個是死犯，打死
    人沒事」，而以危害生命之事恐嚇甲○○，致甲○○心生畏
    怖，丙○○旋又故作輕鬆狀制止林榮文稱：「榮文，不要以
    為你是死犯，就可以這樣」，林榮文則大罵甲○○對丙○○
    說話沒禮貌，特前來教訓等語。嗣後因為劉彩碧見狀一方面
    央求丙○○有話好說，一方面趁機打電話報警，不久有警車
    前來，丙○○3人始悻然離去。
二、案經嘉義市警察局移送臺灣臺北地方法院檢察署辦理後，呈
    請臺灣高等法院檢察署檢察長核移臺灣臺東地方法院檢察署
    檢察偵查起訴。
    理　　由
一、訊據被告承認確實曾經與徐浩翔等人到甲○○家中，但否認
    有何恐嚇或是毆打被害人之行為，辯稱當天僅係前往拜訪甲
    ○○等人，並沒有任何恐嚇或是傷害甲○○之犯行。經查：
    （一）丙○○、林榮文等人另案被訴妨害自由案件中，陳稱
          「．．．進入胡宅後，甲○○故意站在樓梯轉角處探
          頭，．．．因為林榮文不認識甲○○，．．．上前拉
          他的手問他甚麼名字，甲○○可能一時緊張自己跌倒
          ．．．」（見臺南高分院94卷頁148背面以下），而
          林榮文於檢察官偵查中亦稱「．．．在去胡家途中，
          丙○○說胡家出入的人較複雜，我看那個人身材魁梧
          ，我心想既然是請我們喝茶，為何如此對待客人這樣
          ，我就問那人是誰，那個人一慌張由樓梯滑下來．．
          ．我過去拉著他的手說你是誰，他一起身就滑下去」
          （嘉義地檢偵3468影印卷頁29背面至頁20），林榮文
          於警訊中稱「．．．我走到第二道門時，看見樓梯口
          處有一名男子轉身上樓（當時我不認識他是甲○○）
          ，我就側身追上前去，在一、二樓之樓梯間，抓住他
          的後衣領，因他未站穩，就滑落至一樓地板．．．」
          （嘉義地檢署偵他16卷第26頁以下），並且否認有何
          毆打甲○○或是持槍恐嚇之行為。2人所述情節雖然
          相符，但是案發地點係在甲○○家中，甲○○理應對
          於家中環境十分熟悉，而甲○○也沒有任何身體上之
          疾病，豈有可能因為見到被告以及林榮文即慌張地由
          二樓樓梯自行跌倒滑下一樓之理，顯見被告與林榮文
          所辯係屬事後卸責之詞。更且若丙○○確實與林榮文
          等人欲前往甲○○家中喝茶，則於深夜造訪，以蕭登
          獅當時之社會地位理應對於主客間相互對待之禮貌應
          有所了解，豈有任由帶同前往之人於一進門就轉上二
          樓，任意質問主人身分之理，更且林榮文既然不認識
          甲○○，又係在深夜造訪，進門之際，又只有甲○○
          以及其妻2人，林榮文豈有可能不知道該人即為胡義
          章之理，縱或不知，亦可向丙○○或是徐浩翔詢問即
          可，豈有任意質問主人之理，又豈有可能因為林榮文
          質問，甲○○即摔落樓梯之理，顯見被告丙○○等人
          於深夜時分前往甲○○家中，並非前往喝茶聊天，而
          係欲前往質問日前債務以及糾紛之事。
    （二）而據當時隨同被告前往甲○○家中之徐浩翔於警訊中
          陳稱「．．．進入內，於一樓丙○○不知為何事與胡
          義章產生口角，進而產生拉扯，我與林榮文見狀，趕
          緊把他們分開．．．」（嘉義地檢署偵他16卷頁23以
          下），更加足以認定被告當時於深夜造訪甲○○，確
          實係有加以質問之前所生怨隙之意圖。而據當時先與
          被告飲酒，之後再趕到被害人甲○○家中之證人江進
          聰陳稱：81年10月左右，詳細日期不記得了，我與亞
          洲皮革老闆吳振都在丙○○嘉義市○○街住處飲酒聊
          天，丙○○說要去找甲○○算帳，我勸阻不及，蕭登
          獅先去，所以我先打電話給甲○○叫他開門時要看清
          楚，如果是「阿獅」不要開門，結果電話沒人接，當
          我趕到胡宅後，情況混亂，甲○○眼睛腫脹，說「阿
          獅」剛才帶2個人進來（翻牆進來），其中一個人自
          稱死刑犯，逕揮拳向甲○○打去，丙○○在旁說「你
          要小心，他是在跑路的死刑犯」，當時甲○○認識其
          中另一名叫徐浩翔警察，即跑去叫「阿翔」保護，豈
          知「阿翔」竟自腰際抽出警用手槍抵住胡某他不要亂
          動，並任由自稱死刑犯的人毆打，「阿獅」又叫胡義
          章不要亂動，叫甲○○太太不可以開門，不可以接電
          話，否則要他們全家死光光」等語（見警政署刑事警
          察局卷頁3以下、嘉義地檢署偵1805卷頁9以下），則
          被告當時與證人江進聰飲酒之後，顯然係怒氣沖沖地
          前往被害人甲○○家中，否則江進聰並無加以阻止，
          甚且於被告前往甲○○家中後，立即趕往之必要，益
          證被告當時並非僅僅係欲前往拜訪甲○○，而係前往
          質問。
    （三）被告與徐浩翔以及林榮文闖入被害人甲○○家中後，
          被害人甲○○之太太劉碧彩趁機以電話報警，警方除
          了經由勤務中心通報派員前往查看之外，並有多名警
          員著制服前往處理之外，當時之刑事組長王志宏以及
          副分局長王中立亦均趕抵現場處理，分據證人當時之
          市警局保防室組長詹火炎稱「我在家接到勤務中心通
          報通知甲○○家發生事情，我到達時，副分局長林中
          立以及小隊長王志宏、派出所制服警員．．．等人在
          場」（嘉義地檢偵3468影印卷頁46）。案發時趕往現
          場處理之警員劉興元於警訊中陳稱經過勤務中心通報
          有打架情勢，趕抵現場並未發現任何打鬥痕跡，也未
          發現有其他人在現場，但已經有警員王志宏以及副分
          局長在現場（嘉義地檢署偵他16卷頁16之1以下），
          並有劉興元之員警工作紀錄表附卷可參（嘉義地檢偵
          3468影印卷頁35）。證人王志宏於督察組調查中證稱
          ：我3時許到達胡宅，見二樓房間內有江總（江進聰
          ）、郭柏村在，以為丙○○在三樓，胡董（甲○○）
          很激動地說「阿獅」帶人來這裡亂，．．．．．，胡
          董，指出是「阿翔」（指證為蕭議長身邊安全維護之
          警方人員）及綽號「榮文」等人前來，進入屋內，言
          談之中起了爭執，綽號「榮文」者幫「阿獅」助勢，
          並和他推擠，胡董憤慨地說「我吃到50歲了第一次被
          小混混欺負」。王志宏於警訊中陳稱「當天我是備勤
          勤務，接獲執勤員警蕭宗吾轉知前往處理，．．．我
          請徐員叫江總開門，江總始將第一道門打開．．．我
          走到二樓樓梯口時，胡董搖頭向外，意指「阿獅」人
          在外頭．．．當時我見胡董流眼淚，情緒很激動地怪
          罪江總，這麼晚了還帶人來會甚麼呢．．．我沒有看
          到任何人受傷」（嘉義地檢署偵他16卷頁18以下），
          王志宏再稱「我當場問他（指甲○○）有無受傷或其
          他損害，胡董表示沒有，我又問「阿獅」和「阿翔」
          有無動手打你，胡董表示沒有．．．胡董表示「阿獅
          」等人深夜造訪，他以禮相待，竟遭他們冷言冷語譏
          諷及推擠．．．我沒有發現有攜帶槍枝」（嘉義地檢
           署偵他16卷頁20以下），王志宏於86年6月19日檢察
          官偵訊中亦為同一之陳述（嘉義地檢偵3468影印卷頁
          44以下），王志宏於林榮文以及徐浩翔妨害自由案件
          審理中仍證稱確有到達現場（嘉義地院450卷頁87 ）
          。另證人即前嘉義市警察局第一分局副分局長林中立
          於前開嘉義地院案件審理中亦到庭結證稱：當天胡義
          章太太打電話到我家說丙○○去鬧事，我著便服趕去
          ，．．．．，我進入胡宅裡面有郭柏村、江進聰及第
          一分局刑事組小隊長王志宏帶人在場，丙○○已離開
          ，徐浩翔還在，我聽甲○○對前來關心的朋友說「阿
          獅」（丙○○）帶一個逃犯叫「榮文仔」，拿槍到二
          樓樓梯上把他推下來，．．．．，甲○○情緒很激動
          ，那些朋友一直安撫他，希望能私了，．．．．，當
          天上午8點上班後，我與分局長鍾永慧再去拜訪胡義
          章，他說是「阿獅」帶兩人爬欄杆進去院子叫門，胡
          義章家人開門，「榮文仔」出手推他，徐浩翔在旁助
          勢、幫腔，有講到「榮文仔」拿槍追打他，徐浩翔拔
          槍抵住他，他是私下向我們這樣抱怨，要正式調查，
          他又不願意講等語（見嘉義地檢偵字第3468號原卷頁
          40、41。嘉義地檢偵3468影印卷頁4以下、頁6以下）
          。林中立於86年6月17日檢察官偵查中證稱「當天我
          在家休息，甲○○太太打電話到我家說丙○○去鬧事
          ，我就自己過去看一下，到現場外面有制服警察2、3
          個，我進去胡宅裡面有郭柏村、江進聰及第一分局刑
          事組王志宏帶人在場，．．．我聽到甲○○跟來關心
          的朋友說「阿獅」帶一個跑路的逃犯，叫「榮文仔」
          拿槍到二樓樓梯上把他推下來，．．．徐浩翔與胡義
          章本來就認識，當時甲○○是一直在抱怨「榮文仔」
          這個人．．．當天早上8點，我跟分局長鐘永慧有去
          拜訪甲○○，．．．有講到「榮文仔」拿槍追打他，
          也聽他說徐浩翔拿槍抵住他．．．」（嘉義地檢偵34
          68卷影印卷頁40以下）。由上述警員所述，到現場處
          理之警員發後有包含勤務中心通報巡邏之警員到達現
          場，也有刑事組警員，甚且還有副分局長抵達現場坐
          鎮指揮，則若被告係欲前往拜訪被害人甲○○，而雙
          方互有口角爭執，豈有必要動員如此大批警力。顯見
          被告當時與被害人甲○○確實有產生極大的衝突。
    （四）而據當時先與被告飲酒，之後再趕到被害人甲○○家
          中之證人江進聰於案發後之81年12月16日警訊中稱「
          我到達時，「阿獅」和胡董事長夫婦在二樓泡茶，另
          「阿翔」和林榮文站在屋外，當時我看胡董事長很生
          氣，認為他們爬牆進入他的住宅沒有禮貌」（嘉義地
          檢署偵他16卷頁29），81年12月31日警訊中再稱「我
          沒有阻止警察進入處理，警察到達時，問我現場發生
          甚麼事，我告訴他們沒事了．．．」（嘉義地檢署偵
          他16卷頁29），均證稱確實有大批警員在現場處理。
          而甲○○之情緒也是十分激動。江進聰於本案正式進
          入偵查程序時，於偵查中稱「．．．隔天我有問蕭登
          獅為何打胡董，丙○○跟我說那2個人確實不認識胡
          義章．．．以為胡董的人由樓上走下來，把他拉下來
          ．．．」（嘉義地檢署偵1805卷頁18），於另案審理
          中證稱「．．．那天為建築稅金之事，之前甲○○打
          電話罵丙○○，．．．他們很多人去，也有警告他們
          的意思．．．甲○○額頭有腫脹，．．．」（嘉義地
          院450 卷頁73背面），江進聰於另案林榮文等人被訴
          妨害自由罪2審調查中仍稱以前所陳述者均為事實（
          臺南高分院94卷頁185以下），江進聰並且指認當時
          隨同被告前往之林榮文以及徐浩翔，有指認之口卡為
          證（嘉義地檢署偵1805卷頁12背面以下）。而案發後
          趕到甲○○家中之郭柏村證稱：「胡太太打電話來說
          丙○○帶人去打甲○○，．．．我去時沒有看到他們
          打甲○○，但甲○○一直在哭並且當著我們的面下跪
          發誓」（嘉義地檢偵3468影印卷頁12以下），也同樣
          證稱甲○○當時情緒確實激動，甚且證稱甲○○當時
          痛哭，並且下跪，以當時甲○○之年齡以及地位，竟
          然有痛哭以及下跪之行動，顯見甲○○當時確實受有
          極大之委屈。
    （五）被害人甲○○在81年12月1日接受嘉義市警察局訊問
          時陳稱「有一位我認識姓蕭的朋友與該2名警察進入
          我的屋內，都帶有酒味，其中該2名警察大聲爭吵，
          並互相拉扯，．．．就和我太太以勸導方式把他們推
          出門外」，並稱警員並未攜帶任何危險物品（嘉義地
          檢署偵他16卷頁12），對於當時案發情節陳述相當保
          留，但於事隔5年之後，當治安機關積極地偵查被告
          所涉之各項犯罪行為時，甲○○於86年4月1日檢察官
          偵訊中，對於當時案發之情節無論是起因或是事件發
          生之經過均陳述明確，甲○○陳述稱「事情發生的原
          因是因為我公司的職員林耀聰的朋友侯東榮槍殺蕭登
          獅的手下游曜朗，丙○○一方面覺得沒有報復沒面子
          ，後來侯東榮與死者家屬和解賠償3百萬元，丙○○
          方面就怪罪可能是林耀聰教唆侯東榮開槍，我認為我
          與丙○○關係不錯，林耀聰是我的職員，所以我出面
          作和事佬，替他與丙○○方面談和解．．．有一天凌
          晨2點，丙○○帶著2名便衣刑警爬牆進入我家院子叫
          門，．．．另一人一進門就直接往樓梯上走，走到我
          身後猛力打我踢下樓梯，我倒在地上，他過來再打我
          一拳，．．．只聽丙○○指著那個人說這人是死犯，
          打死人沒事情．．．我害怕之餘，趕緊跑到徐浩翔身
          邊，．．．沒想到徐浩翔突然拔出手槍抵住我的腰叫
          我不要動，敢動就沒命．．．，到樓上分機打電話報
          警通知八掌派出所，．．．後來第一分局副分局長林
          中立來我家了解狀況，我跪著求他，要他主持公道．
          ．．結果林中立也被調移．．．我被從樓梯上踢下來
          ，也挨了幾拳，右眼有血絲．．．」（嘉義地檢署偵
          1805卷頁3），於86年6月24日檢察官偵訊中再為同一
          之陳述（嘉義地檢偵3468影印卷頁55），於審理中也
          為同一之陳述（嘉義地院450卷頁27），再稱「我當
          時想法絕對不能抗拒，否則會有生命危險」（嘉義地
          檢署偵1805卷頁5背面），「（徐浩翔掏出的槍枝）
          我看是一把黑色的手槍沒有轉輪，．．．印象最深是
          徐浩翔用槍抵著我，我現在想起來，死刑這個警員有
          拿手槍出來在手上耍」（嘉義地檢署偵1805卷頁5背
          面），其中就徐浩翔以及林榮文持槍脅迫一事，雖經
          判決徐浩翔以及林榮文無罪確定在案，經本院調閱臺
          灣高等法院臺南分院87年度上訴字第94號全卷可參，
          然對於遭被告恐嚇之事，核其所述情節，與前揭證人
          所述情形相互參照，可堪信為真實。
    （六）再據證人即甲○○之妻劉碧彩於警訊中即稱「．．．
          請他們入內泡茶之際，林榮文就趁機進入房內，在上
          樓途中遇到我先生，順勢向我先生推擠，使我先生滑
          落地板，當時徐浩翔在旁助勢並發生拉扯」、「．．
          ．刑事組王志宏來時，我才開門讓警察進入．．．另
          副分局長林中立亦穿便服前往了解」、「該陳情書內
          容與事實有出入，詳細內容前我已詳述，他們未帶槍
          ，亦未脅迫毆打」、「事後他們兩人有來我家向我先
          生道歉」（嘉義地檢署偵他16卷頁15以下），嗣後於
          86年5月15日偵查中稱「有一天半夜凌晨聽到有人敲
          門，我們夫婦下樓看見丙○○帶2個人進了欄杆在敲
          客廳的門．．．我開門，警員林榮文從門縫擠進來，
          即上樓查看，我先生站在樓梯拐角處，林榮文將我先
          生從樓上踹下來．．．林榮文跟下來，拿槍打我先生
          臉部，我先生走到徐浩翔旁邊，說怎麼回事，徐浩翔
          也拿出槍抵住我先生．．．丙○○說我先生不禮貌罵
          他三字經，林榮文說要打死我先生，徐浩翔說我先生
          再動的話要打死他，這時電話鈴響，我要去接，林榮
          文不讓我去接，他說接電話就要給我死，他們3人一
          直叫罵，樓上樓下的門都不准我關．．．郭柏村來時
          ，．．．丙○○叫他進來，我趁機到樓上打電話報警
          ，一會兒警車就來了，徐浩翔跟警察說是誤會，警車
          就走了，第二次報案跟警方說他們是持槍進來的，你
          們警車如果走的話會有事情發生，警車再度來我家門
          口，警察要進來處理．．．林榮文、徐浩翔2人持槍
          抵住我先生，叫我們不得離開，不得接電話，．．．
          當時我們很害怕」（嘉義地檢偵3468影印卷頁8至頁
          10），於86年6月24日檢察官偵訊中再為同一之陳述
          （嘉義地檢偵3468影印卷頁58），於審理中也為同一
          之陳述（嘉義地院450卷頁28以下），所述情節，就
          被告確實有恐嚇甲○○之行為證述明確，與甲○○所
          述亦相符合。足證被告當時確實有出言恐嚇甲○○之
          犯行。
    縱據上述，被告犯行，亦堪認定，應予依法論科。
二、核被告所為，係犯刑法第305條之恐嚇罪。起訴書起訴被告
    以恐嚇之方法脅迫妨害被害人甲○○以及劉碧彩之行動自由
    ，因而認為被告所犯係刑法第302條之妨害行動自由罪，然
    查依照被害人甲○○、劉碧彩以及前述證人所述，案發地點
    係在甲○○住處，被告到達被害人家中未久，證人江金聰即
    尾隨而至，劉碧彩並且趁機報警，警員也隨即趕到現場處理
    ，顯見被害人甲○○以及劉碧彩之行動自由並未受到任何限
    制，尤其劉碧彩證稱有2次打電話報警，更足以證明甲○○
    以及劉碧彩之行動自由並未受到任何限制，而就被告當時是
    否與林榮文以及徐浩翔共同持槍妨害被害人的行動自由，依
    照被害人甲○○在另案檢察官以及原審審理中所為的證述僅
    提到被告帶著林榮文與徐浩翔進入屋內之後，林榮文先把他
    踢到樓下，然後徐浩翔就拿起手槍抵住他的腰間，要他不要
    動，並恐嚇稱敢動就沒命，究竟被告等人是要讓被害人喪失
    行動自由或者只是恐嚇之意，由於林榮文以及徐浩翔罪行部
    分經判決無罪確定，被告也否認有任何犯意，從被害人就當
    時受害經過的陳述中也無從分辨到底被告當時的犯罪故意為
    何？不過，如果從被害人所述當時被告帶林榮文2人到被害
    人家中的緣由觀之，被害人僅是被告與被害人所經營公司職
    員林耀聰之朋友槍殺被告手下，而被害人從中斡旋和解成立
    ，被告反而懷疑是被害人手下教唆殺人所引起，因此被告當
    天帶人前往被害人家中容係質問事情原委，並沒有要求被害
    人做出任何其他行動，顯見被告當時只是藉勢恫嚇被害人，
    藉以鞏固本身威望，被告當天行為的故意應係居於恐嚇之故
    意，而不是要去限制被害人的行動自由，此由被害人夫妻在
    屋內還可以行動，甚至報警等情更可以確認。起訴書認被告
    另犯有妨害行動自由罪，尚有誤會。而且被告亦僅對甲○○
    恐嚇，並未對劉碧彩為任何恐嚇之行為，亦併此敘明。起訴
    書又認被告與林榮文、徐浩翔2人持配帶之警用手槍，亦係
    槍砲彈藥刀械管制條例第7條第4項未經許可無故持有槍械罪
    。惟依嘉義市警察局86年5月13日嘉市警督字第21270號之函
    示：「林榮文、徐浩翔2人分別於81年10月經第2屆立法委員
    選舉時侯選人陳鏡仁申請，及嘉義市議長蕭登旺要求指定擔
    任安全維護勤務，由該局保安課通報第一分局派遣林榮文於
    81 年11月6日起至同年月28日止，擔任陳鏡仁安全維護勤務
    ，徐浩翔自80年12月起至81年11月間擔任議長蕭登旺安全維
    護勤務，其2人服勤性質屬全天候陪同被保護對象維護其人
    身安全，當時並未明定需否返回駐地待命及槍彈置於服務單
    位保管逐日領用。該期間林員警用配槍為5904型90手槍，槍
    號ＴＥＳ15409號；至於徐員當時向第一分局領用38左輪手
    槍，現因槍枝種類已全部更換，日久紀錄已銷毀無從查可，
    關於服此類勤務人員，攜帶配槍時機與時間，並無明確規定
    。」，是林榮文、徐浩翔2人持有配用之警用手槍，並不須
    將之置於服務單位保管而逐日領用，而係經許可全天候持有
    配用之警用手槍。然其持有手槍之行為事前既經許可，自與
    槍砲彈藥刀械管制條例第7條第4項所謂「未經許可」之要件
    不合。是公訴人認被告與林榮文、徐浩翔2人持有警用手槍
    ，另犯槍砲彈藥刀械管制條例第7條第4項未經許可無故持有
    槍械罪容有誤會，惟公訴人認此部分之事實與前述論罪之妨
    害自由部分，有裁判上一罪牽連犯之關係，爰不另為無罪之
    諭知。又被告涉嫌傷害甲○○部分之犯行，雖然有具名為被
    害人江進聰以及劉碧彩於82年1月間向司法院提出陳情函，
    轉法務部後，轉函嘉義地檢署分案偵辦，有該陳情書以及法
    務部函附卷可參（嘉義地檢署偵他16卷頁1以下），然江進
    聰並非被害人，江進聰並於81年12月16日警訊中否認陳情函
    為其所寫（嘉義地檢偵3468影印卷頁4背面）。至於劉碧彩
    部分經檢察官開庭偵查之後，劉碧彩否認書寫陳情函，僅稱
    當日被告丙○○等人確實有進入其家中（同卷頁6以下），
    且甲○○於86年4月1日檢察官偵訊中稱「我們沒有提出告訴
    ，但是有人用太太以及江進聰名義向總統府陳情．．．我不
    想提出告訴」（嘉義地檢署偵1805卷頁6），而處理本案之
    副分局長林中立稱當時甲○○並沒有表示要告訴（嘉義地檢
    偵3468影印卷頁41），顯見被害人甲○○以及其配偶劉碧彩
    對於傷害均未於合法期間內提出告訴，被告所涉傷害罪部分
    ，亦未據檢察官起訴，仍就此部分所涉嫌犯行，加以敘明。
    原審法院就被告此部分之犯行，認為構成妨害自由罪，被告
    上訴否認犯行，固無理由，惟原判決認定被告犯行既有違誤
    ，仍應予撤銷改判。爰審酌被告此部分之犯行，邀同警員隨
    同前往被害人家中，竟然借勢對於被害人加以毆打後，再加
    以恐嚇，惡行非淺，被告本次犯行係與被害人間素有怨隙所
    致，對於被害人之生活造成嚴重影響，使被害人日常生活處
    於不安之狀態等情狀量處如主文所示之刑。並諭知易科罰金
    之折算標準，又被告犯後，刑法第41條在95年修正，經比較
    後，以修正前之舊法有利於被告，應適用舊法諭知易科罰金
    之折算標準。又被告犯罪時間在中華民國96年4月24日以前
    ，合於中華民國96年罪犯減刑條例第2條第1項第3款規定，
    應予減刑。
三、被告經合法傳喚，無正當理由未到庭，爰不待其陳述，逕行
    判決。
四、據上論斷，應依刑事訴訟法第369條第1項、第299條第1項前
    段、第371條、第305條，第41條 (95年修正前)、中華民國
    96年罪犯減刑條例第2條第1項、罰金罰鍰提高標準條例第1
    項前段判決如主文。
本案經檢察官乙○○到庭執行職務。
中　　華　　民　　國　　96　　年　　8 　　月　　22　　日
                  刑事庭審判長 法  官 謝志揚
                               法  官 林慶煙
                               法  官 賴淳良
以上正本證明與原本無異。
檢察官如不服本判決，應於送達後10日內，向本院提出上訴狀。
其未敘述理由者，並應於提出上訴狀後10日內向本院補提理由狀
(須附繕本)。
被告不得上訴。
                               書記官  邱廣譽
中　　華　　民　　國　　96　　年　　8　　 月　　22　　日
附錄    本判決論罪科刑法條：
刑法第305條（恐嚇危害安全罪）
以加害生命、身體、自由、名譽、財產之事，恐嚇他人致生危害
於安全者，處2年以下有期徒刑、拘役或3百元以下罰金。
